# 资产是否入账问题

提问人：shenlewwx 时间：2017-01-04 12:04:06
A公司有一块自有土地，出租给B公司，租赁期间 15 年，每年租赁费价格不变，在出租当年是符合土地的租赁市场价格的。 B公司在土地上建造了房产用于出租或经营。土地的房产证属于A公司，租赁期内所有产生的收益和费用归属于B公司。租赁期结束后房产无偿归属于A公司。 请问，在出租时A公司要把该房产入账吗？如何入账？

回答人：chenyiwei
在租赁期内，该房屋由B支配，相关收益也不属于A，所以A不确认为自己的资产。 但租赁期满时A无偿取得该房屋的约定表明双方约定以届时该房屋的价值抵租金，所以A应当在租赁期内确认该租金收入。 例如，房屋建造成本 600 万元，租赁期 20 年，房屋使用寿命50 年，假设无残值，则该房屋在 20 年租赁期满后的折余价值 360 万元分摊到 20 年租赁期，每年租金收入 18 万元：借：其他非流动资产 18 ，贷：租金收入 18 ；期满时：借：固定资产 360 ，贷：其他非流动资产 360

提问人：shenlewwx 时间：2017-01-18 09:27:09
谢谢陈老师答复！不过我看到《上市公司执行企业会计准则案例解析》（ 2016 ）P149有类似案例。和我这边项目的区别在于①工程款项直接B支付，没有通过A转手，②租赁期满B有购买权和租用权。书中的案例A是确认了资产，麻烦陈老师看看是否正确？

回答人：chenyiwei
可能对一项交易的性质理解和判断不同，该书中的做法和我此处所说的做法应该都是可以接受的，但我还是更偏向于我上面说的处理方法。我认为在该 20 年内土地出租人确认房屋为资产是不恰当的。